it: Funzionalità degli accessori per culle e culle portatili: Retro antiscivolo; Traspirante; Ipoallergenico; Lavabile in lavatrice; Certificato biologico; Trapuntato; Fodera rimovibile; Elasticizzato; Termoregolatore; Impermeabile; Altro
de: Merkmale des Zubehörs für Babybetten und Wiegen: Rutschfeste Rückseite; Atmungsaktiv; Hypoallergen; Maschinenwaschbar; Bio-zertifiziert; Gesteppt; Abnehmbarer Bezug; Dehnbar; Temperaturregulierend; Wasserdicht; Sonstige
hu: Mózeskosár és bölcső kiegészítők jellemzői: Csúszásgátló hátlap; Légáteresztő; Hipoallergén; Gépben mosható; Organikus minősítésű; Steppelt; Levehető huzat; Nyújtható; Hőmérséklet-szabályozó; Vízálló; Egyéb
pt-PT: Características dos acessórios para berços e alcofas: Fundo antiderrapante; Respirável; Hipoalergénico; Lavável na máquina; Certificação biológica; Acolchoado; Capa removível; Elástico; Regulador de temperatura; Impermeável; Outro
sv: Funktioner till babykorgar och vaggor: Halkskyddad baksida; Ventilerande; Allergivänlig; Kan maskintvättas; Ekologiskt certifierad; Vadderad; Avtagbart överdrag; Elastisk; Temperaturreglerande; Vattentät; Övrigt
cs: Vlastnosti příslušenství ke kolébkám: Protiskluzová úprava na zadní straně; Prodyšné; Hypoalergenní; Lze prát v pračce; S certifikací bio; Prošívané; Snímatelný potah; Pružné; Regulující teplotu; Voděodolné; Jiné
sl-SI: Značilnosti dodatkov za zibelke in košare: Nedrseča podlaga; Zračno; Hipoalergeno; Pralno v pralnem stroju; Ekološki certifikat; Prešito; Odstranljiva prevleka; Raztegljivo; Uravnavanje temperature; Vodoodporno; Drugo
pl: Funkcje akcesoriów do koszyka i kołyski: Antypoślizgowy spód; Oddychające; Hipoalergiczne; Można prać w pralce; Certyfikat ekologiczny; Pikowane; Zdejmowany pokrowiec; Rozciągliwe; Termoregulacyjne; Wodoodporne; Inne
fr: Caractéristiques des accessoires pour berceaux et couffins: Dos antidérapant; Respirant; Hypoallergénique; Lavable en machine; Certifié biologique; Matelassé; Housse amovible; Extensible; Thermorégulateur; Imperméable; Autre
pt-BR: Características dos acessórios para berços e moisés: Verso antiderrapante; Respirável; Hipoalergênico; Lavável à máquina; Com certificado orgânico; Acolchoado; Capa removível; Elástico; Termorregulador; Impermeável; Outros
ru: Функции аксессуаров для люлек и колыбелей: Противоскользящая основа; Дышащий материал; Гипоаллергенно; Машинная стирка; Органический сертификат; Стеганый; Съемный чехол; Эластичный материал; Терморегуляция; Водонепроницаемый; Другое
ro-RO: Caracteristici accesorii pentru coșulețe și leagăne: Partea din spate antiderapantă; Respirabil; Hipoalergenic; Se poate spăla la mașină; Certificat organic; Matlasat; Husă detașabilă; Elastic; Reglare a temperaturii; Impermeabil; Altele
vi: Tính năng phụ kiện của nôi xách tay và nôi lắc cho bé: Mặt sau chống trượt; Thoáng khí; Không gây dị ứng; Có thể giặt máy; Được chứng nhận hữu cơ; Chần bông; Vỏ có thể tháo rời; Co giãn; Điều hòa nhiệt độ; Chống nước; Khác
tr: Beşik ve portatif beşik aksesuar özellikleri: Kaymaz arka yüzey; Nefes alabilir; Hipoalerjenik; Makinede yıkanabilir; Organik sertifikalı; Kapitone; Çıkarılabilir kılıf; Esnek; Sıcaklık düzenleyici; Su geçirmez; Diğer
lt-LT: Lopšių ir lovyčių kūdikiams priedų ypatybės: Neslystanti nugarėlė; Laidus orui; Hipoalerginis; Galima plauti skalbyklėje; Sertifikuotas kaip ekologiškas; Dygsniuotas; Nuimamas užvalkalas; Tamprus; Reguliuojantis temperatūrą; Atsparus vandeniui; Kita
nl: Kenmerken van accessoires voor babybedjes en wiegjes: Antislip-achterkant; Ademend; Hypoallergeen; Machinewasbaar; Biologisch gecertificeerd; Gewatteerd; Afneembare hoes; Rekbaar; Temperatuurregulerend; Waterdicht; Overig
bg-BG: Характеристики на аксесоарите за кошара и люлка: Противоплъзгащ гръб; Дишащ; Хипоалергенен; Подходящ за машинно пране; Сертифициран органичен; Ватиран; Свалящ се калъф; Разтеглив; Регулиращ температурата; Водоустойчив; Друго
nb: Funksjoner i tilbehør til babysenger og vugger: Sklisikker bakside; Pustende; Allergivennlig; Maskinvaskbar; Økologisk sertifisert; Vattert; Avtakbart trekk; Tøyelig; Temperaturregulerende; Vanntett; Annet
es: Funciones de accesorios para moisés y cunas: Reverso antideslizante; Transpirable; Hipoalergénico; Lavable a máquina; Certificado orgánico; Acolchado; Funda extraíble; Elástico; Regulador de temperatura; Impermeable; Otro
fi: Vauvankorien ja kehtojen lisävarusteiden ominaisuudet: Liukuestepohja; Hengittävä; Hypoallergeeninen; Konepestävä; Luomusertifioitu; Tikattu; Irrotettava päällinen; Joustava; Lämpötilaa säätelevä; Vedenpitävä; Muu
sk-SK: Funkcie príslušenstva k detským košíkom a kolískam: Protišmyková zadná strana; Priedušné; Hypoalergénne; Možno prať v práčke; Certifikované organické; Prešívané; Odnímateľný poťah; Elastické; Termoregulačné; Nepremokavé; Iné
da: Funktioner i tilbehør til vugge og babyseng: Skridsikker bagside; Åndbar; Allergivenlig; Kan maskinvaskes; Økologisk certificeret; Quiltet; Aftageligt betræk; Strækbar; Temperaturregulerende; Vandtæt; Andet
zh-CN: 摇篮车/摇篮配件特点: 防滑背衬; 透气; 防过敏; 可机洗; 有机认证; 绗缝; 可拆卸外罩; 具有延展性; 温度调节; 防水; 其他
ja: バシネット・ゆりかごアクセサリー機能: 滑り止め裏当て; 通気性; 低刺激性; 洗濯機洗い対応; オーガニック認証; キルティング; 取り外し可能カバー; 伸縮性; 温度調節機能; 防水; その他
zh-TW: 嬰兒睡籃/搖籃配件功能: 防滑背襯; 透氣; 防敏; 可機洗; 有機認證; 絎縫; 可拆式布套; 具彈性; 溫度調節; 防水; 其他
en: Bassinet & cradle accessory features: Anti-slip backing; Breathable; Hypoallergenic; Machine washable; Organic certified; Quilted; Removable cover; Stretchable; Temperature regulating; Waterproof; Other
hr-HR: Značajke dodataka za krevetiće i kolijevke: Protuklizna poleđina; Prozračno; Hipoalergeno; Perivo u perilici rublja; Certificirano organsko; Prošiveno; Uklonjiva navlaka; Rastezljivo; Regulacija temperature; Vodootporno; Ostalo
el: Χαρακτηριστικά αξεσουάρ λίκνου και κούνιας μωρού: Αντιολισθητική πλάτη; Διαπνέον; Υποαλλεργικό; Πλένεται στο πλυντήριο; Με βιολογική πιστοποίηση; Καπιτονέ; Αφαιρούμενο κάλυμμα; Ελαστικό; Ρύθμιση θερμοκρασίας; Αδιάβροχο; Άλλο
ko: 요람/아기 침대 부대용품 기능: 미끄럼 방지 뒷면; 통기성 우수; 저자극성; 세탁기 사용 가능; 유기농 인증; 누빔; 탈착식 커버; 신축성 우수; 온도 조절; 방수; 기타
th: คุณสมบัติของเปลเด็กและเปลไกว: แผ่นรองกันลื่น; ระบายอากาศได้ดี; ไม่ก่อให้เกิดภูมิแพ้; ซักเครื่องได้; รับรองออร์แกนิก; บุนวม; ผ้าคลุมถอดได้; ยืดหยุ่นได้; ปรับอุณหภูมิได้; กันน้ำ; อื่นๆ